446Edepot - Archives communales déposées de Rigny
Archives Départementales de la Haute-Saône
Série Edepot
ARCHIVES COMMUNALES DEPOSEES. ARCHIVES DES INTERCOMMUNALITES.
446Edepot - Archives communales déposées de Rigny
1447-1909
446Edepot1-41
Archives Départementales de la Haute-Saône 14B rue Miroudot St Ferjeux 70000 VESOUL
COMMUNE DE RIGNY
Sources complémentaires aux Archives Départementales de la Haute-Saône: B 8847 à 8855, justice seigneuriale de Rigny (1751-1792). E 873, Lettres-patentes du roi, titres de la commune (1450-1699).
Modalités d'entrée
Dépôt du 24/05/2004
Dernier ajout le 24/05/2004
Archives publiques
Sommaire
ARCHIVES ANCIENNES
BIENS ET BOIS COMMMUNAUX-TRAVAUX PUBLICS (1447-1785)
446 Edepot 3, 446 Edepot 2, 446 Edepot 1, 446 Edepot 4-5
CULTE (1613-1792)
446 Edepot 6-14
ARCHIVES MODERNES
ADMINISTRATION GENERALE DE LA COMMUNE (1792-1896)
446 Edepot 15-23
CONTRIBUTIONS (1825-1882)
446 Edepot 24-25
POLICE (1828-1858)
446 Edepot 26
ELECTIONS (1852-1855)
446 Edepot 41
EDIFICES PUBLICS (1816-1822)
446 Edepot 27
BIENS ET BOIS COMMUNAUX (1793-1909)
446 Edepot 28-35
TRAVAUX DIVERS (1825-1877)
446 Edepot 36-37
CULTE (1820-1828)
446 Edepot 38
INSTRUCTION PUBLIQUE (1839-1839)
446 Edepot 39
DOCUMENTS D'ORIGINE PRIVEE (1813-1818)
446 Edepot 40
- ARCHIVES ANCIENNES
  - BIENS ET BOIS COMMMUNAUX-TRAVAUX PUBLICS
    - Situation historique, administrative et ecclésiastique de Rigny (s.d., XVIII° siècle)., 446 Edepot 1
      Communicabilité
      Communicable
      Noms géographiques:
      RIGNY
    - Pièce d'une procédure entre les habitants de Prantigny et le procureur fiscal de la justice de Rigny, portant copie du traité du 7 novembre 1447, au sujet des droits de vaine pâture accordés sur le territoire de Rigny (1774). Arrêt de la cour du parlement relatif à la pâture des animaux (1785)., 1447-1785; 446 Edepot 2; DD1
      Thesaurus administratif:
      DROITS D'USAGE FORESTIERS
      PRANTIGNY; RIGNY
    - Notes concernant l'arpentage des bois (s.d., XVIII° siècle). Procès entre Jean-Baptiste Baulard, seigneur de Rigny et les habitants du lieu, au sujet du partage des bois et de divers droits dans ceux-ci (1728)., 446 Edepot 3; DD2
      BOIS; DROITS D'USAGE FORESTIERS
      Noms de personnes:
      BAULARD (Jean-Baptiste)
    - Plan des bois communaux de Rigny., 1753; 446 Edepot 4; DD3
      PLAN
      BOIS
    - Reconstruction du choeur de l'église (1716-1730). Mémoire des dépenses faites pour la décoration de la chapelle de la confrérie de Notre-Dame (1729-1730)., 446 Edepot 5; DD4
      MEMOIRE
      EDIFICE CULTUEL
      Noms d'organismes:
      CONFRERIE DE NOTRE-DAME
  - CULTE
    - Registre paroissial: baptêmes (juin 1613-juin 1636; 1643, un acte; octobre 1647-décembre 1669); au verso, mariages (janvier 1614-mai 1636)., 1613-1669; 446 Edepot 6; GG1
      Support de substitution
      Cote 5Mi2R86
      Non communicable physiquement
      Raison: document microfilmé
      REGISTRE PAROISSIAL
      Thesaurus historique:
      registre paroissial
    - Registre paroissial: baptêmes, mariages, sépultures (janvier 1670-février 1671; février 1673-septembre 1675; janvier 1674-septembre 1675, double; janvier 1676-mars 1678; janvier 1678-décembre 1691)., 1670-1691; 446 Edepot 7; GG2
    - Registre paroissial: baptêmes, mariages et sépultures., 1692-1713; 446 Edepot 8; GG3
    - Registre paroissial: baptêmes, mariages et sépultures., 1714-1733; 446 Edepot 9; GG4
    - Registre paroissial: baptêmes, mariages et sépultures., 1734-1753; 446 Edepot 10; GG5
    - Registre paroissial: baptêmes, mariages et sépultures., 1754-1773; 446 Edepot 11; GG6
    - Registre paroissial: baptêmes, mariages et sépultures (1774-1792). Listes des communiants (1779, 1784, 1787)., 446 Edepot 12; GG7
      REGISTRE PAROISSIAL; LISTE
    - Mariages: promesses, dispenses de bans, consentements., 1752-1774; 446 Edepot 13; GG8
    - Biens et revenus de la cure (1662-1786). Droits honorifiques à rendre au seigneur de l'église (1732). Procession (1737). Nomination et prise de possession de la cure par Marie-Nicolas Chapuis, prêtre (1753). Fondation de messes par les frères et soeurs Giboulet (1757). Correspondance relative aux fêtes chômées de la paroisse (1778-1779)., 1662-1779; 446 Edepot 14; GG9
      CORRESPONDANCE
      VIE RELIGIEUSE
      CHAPUIS (Marie-Nicolas); GIBOULET
- ARCHIVES MODERNES
  - ADMINISTRATION GENERALE DE LA COMMUNE
    - Délibérations du conseil municipal (18 mai 1792-an VI). Inscriptions des marchés, baux et amodiations (1811-1815). Délibérations du conseil général (1793-an III). Déclarations et actes divers (1792-1822)., 446 Edepot 15; D1
      DELIBERATION; DECLARATION; REGISTRE
      BAUX RURAUX; CONSEIL GENERAL; CONSEIL MUNICIPAL
    - Délibérations du conseil municipal (27 thermidor An VIII-1er jour complémentaire an XI)., An VIII-an XI; 446 Edepot 16; D2
      REGISTRE; DELIBERATION
      CONSEIL MUNICIPAL
    - Délibérations du conseil municipal (1er janvier 1808-24 avril 1831)., 1808-1831; 446 Edepot 17; D3
    - Délibérations du conseil municipal (1er mai 1831-13 mai 1838)., 1831-1838; 446 Edepot 18; D4
    - Délibérations du conseil municipal (10 juin 1838-10 mai 1841)., 1838-1841; 446 Edepot 19; D5
    - Délibérations du conseil municipal (20 juin 1841-1er décembre 1855)., 1841-1855; 446 Edepot 20; D6
    - Délibérations du conseil municipal (8 décembre 1855-21 janvier 1878)., 1855-1878; 446 Edepot 21; D7
    - Délibérations du conseil municipal (9 février 1878-24 octobre 1896)., 1878-1896; 446 Edepot 22; D8
    - Arrêtés du maire (11 juin 1838-15 août 1888)., 1838-1888; 446 Edepot 23; D9
      REGISTRE; ARRETE DU MAIRE
  - CONTRIBUTIONS
    - Cadastre: états de section des propriétés bâties et non bâties., 1825; 446 Edepot 24; G1
      ETAT DE SECTION
      FISCALITE IMMOBILIERE
    - Matrice cadastrale des propriétés bâties., 1882; 446 Edepot 25; G2
      MATRICE CADASTRALE
  - POLICE
    - Règlements de police (1828, 1838). Arrêtés du maire concernant les lieux publics (1848, 1858), les chiens errants (1851), les oies (1855) et les canards (1858)., 1828-1858; 446 Edepot 26; I1
      ARRETE DU MAIRE; REGLEMENT
      POLICE
  - ELECTIONS
    - Procès-verbaux des élections cantonales., 1852-1855; 446 Edepot 41; K1
      PROCES-VERBAL D'ELECTION
      ELECTION CANTONALE
  - EDIFICES PUBLICS
    - Location de l'ancienne cure (1816, 1822). Reçu pour des travaux faits aux bâtiments communaux (1819)., 446 Edepot 27; M1
      PRESBYTERE
  - BIENS ET BOIS COMMUNAUX
    - Vente de communaux et tentative de la commune pour être réintégrée dans leur jouissance., 1793-1812; 446 Edepot 28; N1
    - Vente de communaux: contentieux entre les familles Jacquard, Carrière, Pécauld et la commune (an II-1806); contentieux entre Jean-Baptiste Musard, la demoiselle Pécauld et la commune (an II-1808)., 446 Edepot 29; N2
      CARRIERE (famille); JACQUARD (famille); MUSARD (Jean-Baptiste); PECAULD (famille)
    - Amodiations des regains (1817-1819). Vaine pâture, droit de parcours (1817-1898)., 446 Edepot 30; N3
      BAUX RURAUX; PATURAGE
    - Procès relatif au droit de parcours entre la commune et les familles Pécauld, Baulard, Montrichard (an XII-1842). Procès entre Jean-Baptiste Dourlot et la commune, pour des dégâts occasionnés suite à la vaine pâture (1884-1885). Procès entre la commune et Jean-Baptiste Raclot relatif à la vaine pâture (1894-1897)., An XII-1897; 446 Edepot 31; N4
      PATURAGE
      BAULARD (famille); DOURLOT (Jean-Baptiste); MONTRICHARD (famille); PECAULD (famille); RACLOT (Jean-Baptiste)
    - Plan géométrique de cantons de bois appartenant à la commune, levé pour un procès avec madame Pécauld., An XI; 446 Edepot 32; N5
      PECAULD (famille)
    - Plan géométrique de la portion du quart en réserve au canton dit "l'homme mort"., 1816; 446 Edepot 33; N6
      HOMME MORT (L'); RIGNY
    - Procès-verbal et plan de réarpentage d'une partie de la réserve dite "l'homme mort"., 1818; 446 Edepot 34; N7
      PROCES-VERBAL; PLAN
    - Plan du terrain "Buisson des Amblins", dont la soumission au régime forestier est demandée., 1909; 446 Edepot 35; N8
      BUISSON DES AMBLINS (LES); RIGNY
  - TRAVAUX DIVERS
    - Etablissements de lavoirs à bras et à cheval (1826-1861). Location du terrain dit "les Emblins" à messieurs Lépine et Falatieu pour y déposer des minerais, puis différend entre la commune et monsieur Falatieu, maître de forges (1825-1840)., 1825-1861; 446 Edepot 36; O1
      MINERAI
      EMBLINS (LES); RIGNY
      FALATIEU; LEPINE
    - Forges de Montureux: autorisations accordées pour extraire du minerai de fer dans les bois de Rigny (1825-1844); procès-verbaux de cubage du minerai extrait (1826-1841). Hauts-fourneaux de Beaujeu, Renaucourt, Montureux, Vauconcourt, Le Crochot (commune de Mont-le-Franois), Farincourt (Haute-Marne): autorisations accordées pour extraire du minerai de fer dans les bois de Rigny (1853-1872). Haut-fourneau de Battrans: autorisations accordées pour extraire du minerai de fer dans les bois de Rigny (1856-1860). Haut-fourneau d'Estravaux (commune de Greucourt): autorisations accordées pour extraire du minerai de fer dans les bois de Rigny (1860-1863); procès-verbal de cubage du minerai extrait (1860-1863). Hauts-fourneaux du Crochot et Beaujeu: autorisations accordées pour extraire du minerai de fer dans les bois de Rigny (1849-1876); procès-verbaux de cubage du minerai extrait (1876-1877)., 1825-1877; 446 Edepot 37; O2
      BEAUJEU (LIEU-DIT); CROCHOT (LE); ESTRAVAUX; FARINCOURT; MONTUREUX-ET-PRANTIGNY; RENAUCOURT; RIGNY; VAUCONCOURT-NERVEZAIN
  - CULTE
    - Demande d'un succursaliste (1820). Correspondance relative à la participation de Montureux et Prantigny aux frais de culte et aux réparations de l'église et du presbytère de Rigny (1827-1828)., 1820-1828; 446 Edepot 38; P1
      MONTUREUX-ET-PRANTIGNY; RIGNY
  - INSTRUCTION PUBLIQUE
    - Différend avec l'institutrice au sujet de son traitement., 1839; 446 Edepot 39; R1
      VIE SCOLAIRE
  - DOCUMENTS D'ORIGINE PRIVEE
    - Atlas du domaine de dame Muguet sur Rigny, fait par le géomètre Mourelet en 1813-1814. Copies de pièces de procès entre particuliers concernant des biens situés à Rigny, adressées au maire (1816-1818)., 1813-1818; 446 Edepot 40; S1
      MOURELET; MUGUET (famille)